# 请教陈版主固定资产更新改造后折旧年限的确定问题

提问人：辉哥 20172017 时间：2020-01-08 20:34:13
您好陈版，A公司本年对办公楼进行了装修，具体装修工程包括办公楼加固、平台防水、安装中央空调、墙面乳胶漆、瓷砖及室内地板等，请问陈版，办公楼装修完毕后，折旧年限是按照剩余的折旧年限还是重新设定新的折旧年限，如果重新设定，应该如何确定比较合适。

回答人：chenyiwei
办公楼加固等对主体结构的调整变动，应重新评估其剩余可使用年限。
对其他支出，均属于一般装修支出，应确认为一项新的固定资产，不应并入房屋建筑物价值，在其自身的可使用年限和房屋建筑物剩余可使用年限两者中的较短年限内计提折旧。